# 请教关于新租赁准则中的租赁变更问题。

提问人：SDCHEN 时间：2022-03-09 17:47:10
新合同延长了租赁期且对价公允，小幅上涨对价，但是出租人变了，由个人变为房屋中介（但还是同一个租赁标的房屋）。企业会先把原来合个人签订的房屋接触，重新与中介签订。从形势来看确实解除了合同重签，但是我觉得只是形式上发生了解除，实质上来看还是那个租赁标的只不过延长了租赁期或者对价小幅增减。那该给他按照重新计量调整使用权资产好呢，还是按照处置产生处置损益后重新确认新合同的使用权资产呢

回答人：chenyiwei
基于实质重于形式的原则判断。例如，如果是出租人将房屋委托给中介管理，根据中介要求解除原租赁合同并重新签订合同，新合同与原合同的标的相同，原合同解除日与新合同的租赁期开始日衔接的，可以认为是原租赁的变更，而不是原租赁解除和一项新租赁的初始确认。